最高法院刑事判決　　　　　　　　　 111年度台上字第3676號
上　訴　人　曾加文
上列上訴人因違反毒品危害防制條例等罪案件，不服臺灣高等法
院高雄分院中華民國111年5 月17日第二審判決（111年度上訴字
第73號，起訴案號：臺灣橋頭地方檢察署109年度偵字第14009號
），提起上訴，本院判決如下：
    主  文
上訴駁回。
    理  由
一、按刑事訴訟法第377 條規定，上訴於第三審法院，非以判決
    違背法令為理由，不得為之。是提起第三審上訴，應以原判
    決違背法令為理由，係屬法定要件。如果上訴理由書狀並未
    依據卷內訴訟資料，具體指摘原判決不適用何種法則或如何
    適用不當，或所指摘原判決違法情事，顯與法律規定得為第
    三審上訴理由之違法情形，不相適合時，均應認其上訴為違
    背法律上之程式，予以駁回。
二、本件原審審理結果，認定上訴人曾加文有第一審判決事實欄
    所載之販賣第一級毒品海洛因及轉讓禁藥甲基安非他命等犯
    行明確，因而維持第一審分別論其販賣第一級毒品3 罪刑（
    均量處有期徒刑）併諭知沒收暨追徵及轉讓禁藥2 罪刑之判
    決，駁回其在第二審之上訴，已引據第一審判決載敘並補充
    說明法院量刑裁量所憑之證據及其認定之理由，有卷存資料
    可資覆按。又㈠販賣毒品既遂罪之成立，以有營利為目的之
    賣出行為即屬成立，是否果真獲得利益，無礙其罪名之成立
    ，且並不以經查獲毒品、磅秤或分裝袋、帳冊等物為必要之
    證明方法。原判決就如何認定上訴人有前揭販賣毒品營利之
    意圖，理由內已依據上訴人曾自承販賣毒品每次可獲利新臺
    幣1,500 元等語而論述剖析明白，符合論理及證據法則且不
    違背社會經驗之合理判斷，至於實際是否獲利或有否查獲相
    關毒品、帳冊及販毒工具，無礙其犯罪事實之認定，亦不能
    資為上訴人從事販賣毒品未營利之有利認定，論以其前揭販
    賣第一級毒品3 罪，自無適用法則不當之違法可言。㈡刑之
    量定，係實體法上賦予法院得依職權自由裁量之事項，苟已
    以行為人之責任為基礎，並斟酌刑法第57條各款所列情狀，
    在法定刑度內，酌量科刑，無偏執一端，致明顯失出失入情
    形，即不得任意指摘為違法，以為第三審上訴之理由。原判
    決說明第一審判決已具體審酌刑法第57條科刑等一切情狀，
    在罪責原則下適正行使其量刑之裁量權，維持第一審科處如
    其附表一各編號所示之刑度及其應執行刑，核其量定之刑罰
    ，已兼顧相關有利與不利之科刑資料，亦給予相當恤刑之執
    行刑，客觀上並未逾越法定刑度或範圍，核無濫用裁量權限
    或牴觸比例原則、罪刑不相當之情形存在。
三、上訴意旨泛指原審量刑過重及認定伊圖利僅憑臆測之詞云云
    ，並非依據卷內訴訟資料具體指摘原判決有何違背法令之情
    形，徒就原審量刑職權之適法行使，及原判決已明白論斷之
    陳詞，以自己之說詞，任意指為違法，要與法律規定得為第
    三審上訴理由之違法情形，不相適合。應認其上訴為違背法
    律上之程式，予以駁回。又本件既從程序上駁回上訴人之上
    訴，其請求本院依刑法第57條規定從輕量刑，尚無從審酌，
    附此敘明。
據上論結，應依刑事訴訟法第395條前段，判決如主文。
中    華    民    國   111    年    8     月    3     日
                  刑事第七庭審判長法  官  段  景  榕  
                                  法  官  楊  力  進  
                                  法  官  汪  梅  芬  
                                  法  官  宋  松  璟  
                                  法  官  沈  揚  仁  
本件正本證明與原本無異
                                  書記官
中    華    民    國   111    年    8     月    9     日